臺灣花蓮地方法院刑事判決　　　　　　　　　　　　 九十三年度訴字第一九三號
　　公　訴　人　臺灣花蓮地方法院檢察署檢察官
　　被　　　告　丙○○
右列被告因違反電信法等案件，經檢察官提起公訴（九十三年度毒偵字第四三三號、
九十三年度偵字第二０五六號、第二０五七號），及移
字第九八號、九十三年度偵字第二三九三號），因被告於準備程序進行中就被訴事實
為有罪之陳述，且所犯非死刑、無期徒刑、最輕本刑為三年以上有期徒刑之罪或高等
法院管轄第一審案件，經告知簡式審判程序之旨，並聽取檢察官、被告之意見後，經
本院合議庭裁定由受命法官獨任進行簡式審判程序，本院判決如左：
    主  文
丙○○連續施用第二級毒品，處有期徒刑肆月。又連續意圖為自己不法之利益，以無
線方式，盜用他人電信設備通信，處有期徒刑參月。又連續結夥三人攜帶兇器竊盜，
處有期徒刑柒月，扣案鑰匙壹把沒收之。應執行有期徒刑壹年，扣案鑰匙壹把沒收之
。
    事  實
一、丙○○前因施用毒品案件，經送觀察、勒戒後，認無繼續施用毒品傾向，經台灣
    花蓮地方法院檢察署檢察官於民國九十年十一月二十一日以九十年度毒偵字第一
    一一號不起訴處分確定。竟仍不知悔改，基於施用第二級毒品安非他命之概括犯
    意，自九十三年五月二日下午六時許起，迄同年十二月二十日十二時許止，在花
    蓮縣新城鄉○里○路三十五號住處或花蓮縣花蓮市○○○街二七九號二樓之二友
    人梁仲人之住處等地，約五、六天一次，以放置安非他命於電燈泡上燒烤之吸用
    方式，多次施用第二級毒品安非他命，嗣經警分別於九十三年五月六日、同年十
    二月二十一日，採其尿液送驗結果均呈安非他命陽性反應，始查悉上情。
二、丙○○於九十三年四月十五日在花蓮縣花蓮市○○街、中正路口附近，拾獲丁○○遺失之行動電話ＳＩＭ卡（0000000000號），竟意圖為自己不法之
    所有，將之侵占入己，並基於意圖為自己不法之利益之概括犯意，自九十三年四
    月十五日起（起訴書誤載為四月二十五日起），至同年月二十五日八時許，在花
    蓮縣境內，先後多次以無線方式，盜打上開丁○○之行動電話門號通話多次，而
    獲得無償通話之不法利益共計約七千九百三十六元。案經丁○○接獲電話帳單後
    報警，始循線查獲。
三、丙○○基於意圖為自己不法所有之概括犯意，先於九十三年五月十七日凌晨三時
    許，在花蓮縣花蓮市○○街二十一號前，以自己所有之鑰匙一把，啟動甲○○放
    置於該處之車牌號碼ＪＡ—四四九七號自用小貨車，而竊取之。經警於同日九時
    五十分許，巡邏時發現丙○○將前開竊得車輛，停於花蓮縣花蓮市○○路○段德
    興棒球場停車場內，其並與友人吳純生在該車輛內睡覺，始查悉上情，並扣得鑰
    匙一把。丙○○另於同年十月十三日十六時許，基於意圖為自己不法所有之犯意
    聯絡，夥同蕭湘仁、蕭湘倫（另案偵查中），前往花蓮縣花蓮市○○○街四十一
    號無人居住之房屋，持該房屋內棄置之客觀上具危險性足供為兇器使用之小彎刀
    一把，拆解屋內長方形（五分）鐵架三組及電線約十公斤等物聚集一處，而竊取
    之，嗣為屋主戊○○○發現後報警，為警當場查獲，並扣得小彎刀一把。
二、案經花蓮縣警察局花蓮分局、吉安分局、新城分局分別報告臺灣花蓮地方法院檢
    察署檢察官偵查起訴及移送併案審理。
    理  由
一、被告丙○○於右揭時間、地點多次施用第二級毒品安非他命、侵占丁○○行動電
    話ＳＩＭ卡，並以無線方式盜用該門號通信，且竊盜甲○○所有之自用小貨車及
    戊○○○所有之鐵架、電線等之事實，迭據其於警詢、偵查中及本院審理中坦承
    不諱，核與被害人丁○○、甲○○及戊○○○於警詢指述之被害情節相符，並有
    泛亞電信股份有限公司電信繳款聯、0000000000門號通話紀錄各一份
    （被害人丁○○部分）、花蓮縣警察局花蓮分局贓證物品認領保管收據一份、現
    場照片十幀、車籍作業系統—查詢認可資料一份（被害人甲○○部分）、查獲贓
    物照片四幀、現場圖乙紙、花蓮縣警察局新城分局贓物領據一份（被害人戊○○○部分）在卷可稽，並有鑰匙、小彎刀各一把扣案可佐。又被告於前揭時間為警
    查獲時採集之尿液，經送驗結果均呈安非他命陽性反應，此分別有慈濟大學濫用
    藥物檢驗中心檢驗總表二份、花蓮縣警察局花蓮分局偵辦毒品危害防制條例案嫌
    犯姓名編號對照表、毒品案件尿液檢體採集送驗紀錄表各一份在卷可稽。被告前
    開自白與事實相符，堪予採信。另被告前因施用毒品案件，經送觀察、勒戒後，
    認無繼續施用毒品傾向，經台灣花蓮地方法院檢察署檢察官於九十年十一月二十
    一日以九十年度毒偵字第一一一號不起訴處分確定，亦有台灣高等法院被告全國
    前案紀錄表一份在卷可佐。本案事證明確，被告犯行堪予認定，應依法論科。
二、按小彎刀一把，其質地堅硬且甚為銳利，客觀上具有行兇之危險性，足以對人之
    身體、生命造成威脅，其為兇器無疑。核被告丙○○所為，係犯毒品危害防制條
    例第十條第二項施用第二級毒品罪（事實一部份）、刑法第三百三十七條侵占遺
    失物罪、電信法第五十六條第一項盜用他人電信設備通信罪（事實二部分）、刑
    法三百二十條第一項竊盜罪、第三百二十一條第一項第三款、第四款結夥三人攜
    帶兇器竊盜罪（事實三部分）。其施用毒品前後持有安非他命之低度行為，應為
    施用安非他命之高度行為所吸收，應不另論罪。被告與蘇湘倫、蘇湘仁就結夥三
    人攜帶兇器竊盜罪行，有犯意聯絡及行為分擔，為共同正犯。被告先後多次施用
    第二級毒品安非他命、多次盜用他人電信設備通信，及多次竊盜之犯行，時間緊
    接，所犯或係構成要件相同或係基本構成要件相同之罪，顯係基於概括犯意而為
    之，應依連續犯之規定分論以一重罪之連續施用第二級毒品罪、連續盜用他人電
    信設備通信罪及連續結夥三人攜帶兇器竊盜罪，並分別加重其刑。被告所犯侵占
    遺失物罪與連續盜用他人電信設備通信罪間，有方法結果之牽連關係，為牽連犯
    ，應從一重論以連續盜用他人電信設備通信罪。被告前開所犯連續施用第二級毒
    品罪、連續盜用他人電信設備通信罪及連續結夥三人攜帶兇器竊盜罪，犯意各別
    ，行為互殊，應分論併罰。移送併案部分，因與本案有罪部分，有連續犯之裁判
    上一罪之關係，本院自應加以審酌。爰審酌被告並無前科，有台灣高等法院被告
    全國前案紀錄表一份附卷可按，其犯罪之情節、手段、所得之財物非鉅、被害人
    所受之損害、被告施用毒品係對自己身體之戕害，及犯罪後坦承犯行，態度良好
    等一切情狀，分別量處如主文所示之刑，並定其應執行之刑。扣案鑰匙一支，為
    被告所有，且係供其竊取自小貨車之工具，業據被告於本院審理中供述明白，自
    應依刑法第三十八條第一項第二款規定，宣告沒收。另扣案之小彎刀一把，係被
    告在花蓮縣花蓮市○○○街四十一號戊○○○房屋所取得，並非被告所有，爰不
    宣告沒收，併此敘明。
三、據上論斷，應依刑事訴訟法第二百七十三條之一第一項、第二百九十九條第一項
    前段，毒品危害防制條例第十條第二項，電信法第五十六條第一項，刑法第十一
    條前段、第二十八條、第五十六條、第三百三十七條、第三百二十一條第一項第
    三款、第四款、第五十五條、第三十八條第一項第二款、第五十一條第五款，判
    決如主文。
本案經檢察官乙○○到庭執行職務。
中      華      民      國    九十四    年      三     月     三十一    日
                              臺灣花蓮地方法院刑事第二庭
                                  法    官    俞  秀  美
右正本證明與原本無異。
如對本判決不服，應於送達後十日內，向本院提出上訴狀。（應抄附繕本）告訴人或
被害人如對於本判決不服者，應具備理由請求檢察官上訴，其上訴期間之計算係以檢
察官收受判決正本之日期為準。
                                  法院書記官
中      華      民      國    九十四    年      三     月     三十一    日
附錄本判決論罪之法律條文：
毒品危害防治條例第十條第二項：
施用第二級毒品者，處三年以下有期徒刑。
電信法第五十六條第一項：
意圖為自己或第三人不法之利益，以有線、無線或其他電磁方式，盜接或盜用他人電
信設備通信者，處五年以下有期徒刑、拘役或科或併科新臺幣十五萬元以下罰金。
